

moustafaamara@gmail.com

- 9 rue 2 mars Ghannouche Gabés Tunisie
- Tunisien
- Permis B
- Gabes Tunisie
- +216 27 212 560
- Marcélibataire

Réseaux sociaux



@https://github.com/Mystapha

in

@https://www.linkedin.com/in/mustapha-amara-2025778

Atouts

Esprit d'analyse et de résolution de problèmes

Capacité à analyser efficacement les situations complexes, à identifier les problèmes et à trouver des solutions adaptées dans le domaine de l'ingénierie informatique et des télécommunications.

Collaboration et travail en équipe

Capacité à travailler efficacement en équipe, à communiquer clairement avec les différents acteurs d'un projet et à collaborer de manière constructive pour atteindre les objectifs fixés dans le domaine de l'ingénierie informatique et des télécommunications.

Compétences

Informatique : Développement Web



- Backend et Frontend
- HTML . CSS . JS . React JS . Redux . TypeScript . Bootstrap . Tailwind
- SQL . Node.JS . NoSQL MongoDB . Express JS .Next.JS . Rest API
- MERN app

Mustapha Amara

Ingénieur Informatique et Réseaux

Ingénieur en informatique et télécommunication avec 7 ans d'expérience, je suis passionné par l'innovation technologique et la résolution de problèmes complexes. Mon objectif est de contribuer au développement de solutions numériques efficaces et performantes pour répondre aux besoins de demain.

Expériences professionnelles

Développeur full-stack JS

Depuis janvier 2022 Freelance Tunis

- Conception et développement de sites web et d'applications
- Collaboration avec les équipes de conception pour assurer l'alignement sur les besoins des clients
- Optimisation des performances et de la sécurité

Officier de transmission (ingénieur informatique et réseaux)

Depuis juin 2016 Ministère de la défense de tunisie Tunis

- Systèmes d'information automatiques conçus à des fins précises en appui au commandement et au contrôle du champ de bataille, à la reconnaissance et à la surveillance, ainsi qu'à l'acquisition d'objectifs
- La connaissance de la gamme complète des systèmes radio, depuis les radios à courte portée jusqu'aux radios satellites
- Capacités de guerre électronique
- L'élaboration et la mise en œuvre de politiques de sécurité en matière de cryptographie et de communication

Ingénieur de diffusion de télévision

D'octobre 2015 à juin 2016 Afromednews Tunis

- Impliquer dans des émissions extérieures ,où le son et les images retransmis en direct vers un studio où directement sur le réseau.
- Préparer et contrôler les séquences diffusées à l'antenne dans une chaîne de télévision. Assurer la minutage des émission ainsi que de leur conformité avec le plan d'antenne.

Ingénieur Informatique

De décembre 2014 à septembre 2015 Aditus S.A.R.L Tunis

- Conception et développement des sites Web et d'applications.
- Collaboration avec les équipes de Conception pour assurer l'alignement sur les besoins des clients.
- Optimisation des performances et de la sécurité.

Diplômes et Formations

Certificat confirmé en FullStack Js Developer

Depuis janvier 2024 GOMYCODE Gabés

- Levell: HTML/git-github/CSS/CSS layout/Algorithme/JavaScript/DOM/ES6
- Level2: ReactJs/propos/state/hooks/redux/API
- Level3: NodeJs/Express/MongoDb/Mongoose/RestApi

Compétences

Réseaux informatiques

- Connaissance des protocoles TCP/IP
- Configuration et maintenance des équipements réseau

Compétences

Transmission radio militaire



 radio militaire HF, VHF, SHF, FH... Déploiement, ingénierie, support technique RNIS, PR4G, Radar SRHAWK v1 et v2, RF5000...

Fibre optique

 Maîtrise des soudures optiques Connaissance des normes de sécurité Utilisation d'outils de mesure Gestion de projet Analyse de problèmes

Langues

Arabe



Français



Anglais



Centres d'intérêt

Culture générale

Loisir

Autre intérêt

Diplômes et Formations

Certificat confirmé en Fibre Optique

De novembre 2023 à décembre 2023 M.I.A.T Gabés

Simulation d'une installation de **FTTH** selon la norme français (**D1**) Mise en place d'une line de transport de 3 Km pour la mesure de câble en fibre optique (**D2**)

Installation d'une caméra de surveillance avec la fibre optique

Certificat confirmé en Pédagogique

Novembre 2018

Centre National de Formation de Formateurs-CENAFFIF Tunis

Certificat confirmé en sécurité informatique et réseaux

Octobre 2018

Centre National de Formation de Formateurs-CENAFFIF Tunis

Certificat en Maintenance Informatique

Septembre 2018

Centre National de Formation de Formateurs-CENAFFIF Tunis

Mastère en système réseaux et télécommunications

De septembre 2012 à octobre 2014

Faculté de sciences et de mathématiques Tunis

- Projets scolaires de développement de logiciels
- Mention Très Bien
- Matières principales: Réseaux informatiques, Algorithmique avancée, Télécommunications, GSM, Fibre-Optique

Licence appliquées en technologies de l'information et de la communication

De septembre 2009 à octobre 2012

Faculté de sciences et de mathématiques Tunis

- Projets scolaires de base de données
- Mention Bien
- Matières principales: Programmation orientée objet, Systèmes d'exploitation, Bases de données, Réseaux informatique et Télécommunication

Baccalauréat en sciences informatique

De septembre 2007 à juin 2008

Lycée Ghannouch Gabés Tunisie Gabés